臺灣雲林地方法院刑事判決　　　　　　　　　　　　　　九十三年度易字第七四號
　　公　訴　人　臺灣雲林地方法院檢察署檢察官
　　被　　　告　丙○○
右列被告因違反家庭保護令案件，經檢察官提起公訴（九十三年度核退偵字第七號、
九十三年度偵字第八七六號），嗣因被告就被訴事實為有罪之陳述，本院聽取當事人
之意見後，由合議庭裁定改依簡式審判程序進行，本院判決如左：
    主    文
丙○○違反法院依家庭暴力防治法第十三條所為之禁止直接或間接騷擾，及命遠離工
作場所之民事通常保護令裁定，處拘役伍拾日，如易科罰金，以佰元折算壹日。
    事實及理由
一、犯罪構成要件之事實：
    丙○○與廖莉菊（原冠夫姓為乙○○○，離婚後恢復本名為廖莉菊）係夫妻關係
    （嗣於民國九十三年八月間離婚），屬家庭暴力防治法第三條第一款所定之家庭
    成員。廖莉菊曾因不堪丙○○對其實施身體及精神上不法侵害行為，而向本院家
    事法庭聲請核發保護令，經本院家事法庭於民國九十三年一月三十日依家庭暴力
    防治法第十三條規定，核發九十二年家護字第三一六號民事通常保護令，裁定丙
    ○○不得對廖莉菊實施身體或精神上不法侵害之行為、不得直接或間接對於被害
    人廖莉菊為騷擾行為，並應至少遠離被害人住處（雲林縣斗六市鎮○里○○街一
    五三號三樓）、被害人工作處所（雲林縣斗市市○○街即「斗六市雲林溪攤販集
    中市場」第二十一號）周圍各至少一百公尺，該保護令之有效期間為六月。詎丙
    ○○於上開保護令之有效期間內，竟基於違反保護令之犯意，於九十三年二月十
    八日下午四時許，前往廖莉菊工作處所即雲林縣斗六市雲林溪攤販集中市場第二
    十一號攤位前辱罵、騷擾廖莉菊，違反上開保護令之規定，嗣經廖莉菊報警處理
    而當場查獲。
二、認定犯罪事實所憑之證據及理由：
  (一)被告坦承右開犯罪事實。
  (二)被害人廖莉菊的警訊筆錄（見斗六警刑字第０九三００二二三三七號卷第二頁）
    。
  (三)本院九十二年家護字第三一六號民事通常保護令裁定一份（見斗六警刑字第０九
    三００二二三三七號卷第三頁至第四頁）。
  (四)綜上，被告自白與事實相符，是本件事證明確，被告違反保護令罪之犯行，堪以
    認定。
三、論罪科刑之理由：
  (一)被告行為時與被害人廖莉菊間為夫妻關係，雙方具有家庭暴力防治法第三條第一
    款之家庭成員關係，被告違反本院依家庭暴力防治法第十三條第二項第二、四款
    所為之不得直接或間接對被害人為騷擾行為、遠離被害人工作處所之民事通常保
    護令裁定，核其所為，係犯家庭暴力防治法第五十條第二、四款之違反保護令罪
    （起訴法條贅引同法條第一款部分，業經公訴檢察官於九十三年八月三十一日審
    理時當庭以言詞更正，表示不主張上開法條第一款部分）。
  (二)按家庭暴力防治法第五十條所列各款，僅行為之態樣有所不同，而所犯仍為構成
    要件相同之罪名，自應以一罪論。是被告所為違反保護令之行為，雖一次違反上
    開裁定所禁止之數款行為，然因其行為係違反「同一保護令」上所禁止之數款行
    為，故仍只論以一違反保護令罪。
  (三)爰審酌被告與被害人廖莉菊間原係夫妻關係，被告不思夫妻間應彼此互信互愛，
    遇到爭執時應理性處理，竟屢因細故即與被害人廖莉菊間發生衝突，甚至不惜對
    被害人廖莉菊施以暴力行為，並於本院核發民事通常保護令後，期待雙方能有冷
    靜思考空間，以改善夫妻間不和睦狀態，惟被告仍我行我素，並考量被告之生活
    狀況不佳、智識程度不高，因此對被害人廖莉菊所造成之損害，以及被告犯罪後
    於本院審理時尚能坦承犯行，態度良好等一切情狀，量處如主文所示之刑，並諭
    知易科罰金之折算標準。
四、適用之法條：
  (一)刑事訴訟法第二百七十三條之一第一項、第二百九十九條第一項前段。
  (二)家庭暴力防治法第五十條第二款、第四款。
  (三)刑法第十一條前段、第四十一條第一項前段。
  (四)罰金罰鍰提高標準條例第二條。
本案經檢察官甲○○到庭執行職務。
中      華      民      國    九十三    年      九      月     十四     日
                                    臺灣雲林地方法院刑事第五庭
                                            法  官  許  佩  如
右正本證明與原本無異。
如不服本判決，應於判決送達後十日內，向本院提出上訴狀。（須附繕本）
                                            書記官  張  菀  純
中      華      民      國    九十三    年      九      月     十四     日
附錄本案論罪科刑法條全文：
家庭暴力防治法第五十條：
  違反法院依第十三條、第十五條所為之下列裁定者，為本法所稱之違反保護令罪，
  處三年以下有期徒刑、拘役或科或併科新台幣十萬元以下罰金︰
    一  禁止實施家庭暴力行為。
    二  禁止直接或間接騷擾、接觸、通話或其他連絡行為。
    三  命遷出住居所。
    四  遠離住居所、工作場所、學校或其他特定場所。
    五  命完成加害人處遇計畫：戒癮治療、精神治療、心理輔導或其他治療、輔導
        。
